臺灣士林地方法院刑事判決　　　　　 100年度交簡上字第16號
上　訴　人　臺灣士林地方法院檢察署檢察官
被　　　告　陳欽雄
上列上訴人因被告公共危險案件，不服本院民國100 年4 月29
日100 年度審交簡字第52號第一審刑事簡易判決（起訴書案號：
臺灣士林地方法院檢察署100 年度偵字第3172號），提起上訴，
本院管轄第二審之合議庭判決如下：
    主  文
上訴駁回。
    事  實
一、陳欽雄前因公共危險案件，經臺灣士林地方法院95年度士交
    簡字第185 號判決判處罰金銀元26000 元確定（未構成累犯
    ）。詎猶不知悔改，竟自民國100 年2 月14日19時許起至20
    時許止，在臺北市○○區○○路上餐廳與朋友飲酒後，雖知
    其飲酒後已達不能安全駕駛動力交通工具之程度，仍從上開
    飲酒處駕駛車牌號碼9987－VF號自用小客車，欲返回其臺北
    市○○區○○路1 段387 巷1 弄8 號3 樓之住處，嗣於同日
    20時13分許，行經臺北市○○區○○路1 段與雨聲街口時，
    為執勤員警攔檢，發現其滿身酒氣，經施予呼氣酒精濃度檢
    測結果，測得其呼氣之酒精濃度達每公升1.09毫克，始查悉
    上情。
二、案經臺北市政府警察局士林分局報告臺灣士林地方法院檢察
    署檢察官偵查起訴。
    理  由
一、證據能力之判斷：
  (一)查本件被告陳欽雄所為不利於己之陳述，並無出於強暴、脅
    迫、利誘、詐欺、疲勞訊問、違法羈押或其他不正之方法，
    亦非違反法定障礙事由經過期間不得訊問或告知義務之規定
    而為，依刑事訴訟法第156 條第1 項、第158 條之2 規定，
    應認均有證據能力。
  (二)本件資以認定犯罪事實之其他供述及非供述證據（詳見後述
    ），檢察官、被告於本院調查證據時，並未於言詞辯論終結
    前聲明異議，本院審酌該等供述證據作成時之情況，認為適
    當，且亦無其他違背法定程序而取證之情形，依刑事訴訟法
    第159 條之5 規定、第158 條之4 反面解釋，自有證據能力
    。
二、得心證之理由：
    經查，前揭犯罪事實業據被告陳欽雄於本院第一審準備程序
    、本院審理中均坦承不諱（審交簡字卷第9 頁、交簡上卷第
    21頁），並有臺北市政府警察局呼氣酒精濃度測試確認單、
    臺北市政府警察局舉發違犯道路交通管理事件通知單、被告
    測試觀察紀錄表、生理平衡檢測表各1 份及行政院國軍退除
    役官兵輔導委員會臺北榮民總醫院88年8 月5 日（八八）北
    總內字第26868 號函1 份在卷可憑，可證被告所為之自白應
    與事實相符而堪採信，從而，本件事證已臻明確，被告犯行
    洵堪認定。
三、論罪科刑：
  (一)核被告陳欽雄所為，係犯刑法第185 條之3 服用酒類不能安
    全駕駛動力交通工具而駕駛罪。原審判決認被告罪證明確，
    進而論罪科刑，量處拘役50日，並諭知易科罰金之折算標準
    ，經核原審適用簡易程序認定上訴人即被告犯行，其認事用
    法均無違誤，量刑亦稱妥適，自應予以維持。
  (二)檢察官上訴意旨雖以：被告前已有1 次酒後駕車公共危險之
    犯行，且本次酒後駕車，所測得之呼氣酒精濃度測試高達每
    公升1.09毫克，原審量刑顯然過輕，請求量處有期徒刑2 月
    云云。惟按刑之量定，係實體法上賦予法院得為自由裁量之
    事項，倘其未有逾越法律所規定之範圍，或濫用其權限，即
    不得任意指摘為違法（最高法院75年臺上字第7033號判例意
    旨參照）；且在同一犯罪事實與情節，如別無其他加重或減
    輕之原因，下級審量定之刑，亦無過重或失輕之不當情形，
    則上級審法院對下級審法院之職權行使，原則上應予尊重（
    最高法院85年度臺上字第2446號判決參照）。又量刑之輕重
    ，固屬事實審法院得依職權自由裁量之事項，惟仍應受比例
    原則及公平原則之限制，否則其判決即非適法。刑事審判旨
    在實現刑罰權分配的正義，故法院對有罪被告之科刑，應符
    合罪刑相當之原則，使輕重得宜，罰當其罪，以契合社會之
    法律感情，此所以刑法第57條明定科刑時應審酌一切情狀，
    尤應注意該條各款所列事項以為科刑輕重之標準（最高法院
    95年度臺上字第6565號判決參照）。經查，原審業已審酌被
    告犯罪之目的，犯後坦承犯行之態度，及犯罪對社會危害之
    程度，暨其智識程度等一切情狀，而量處被告上開所示之刑
    ，經核量刑並無特別失出之處。本院審酌被告前曾有1 次酒
    後駕車之公共危險前科，仍枉顧自己生命、身體及公眾往來
    之安全，再犯本件酒後駕車罪行，本應從重量刑，惟念其夫
    妻離異、現無工作，及其家庭生活經濟狀況、犯罪動機及目
    的，另兼衡被告犯罪所生危害、手段、智識程度、生活狀況
    等一切情狀，認原審上開罪刑之諭知並未逾越法定刑度，且
    其量刑亦屬妥適，並未失之過輕。從而，上訴人上訴意旨指
    摘原判決量刑過輕，經核並無理由，其上訴自應予以駁回。
據上論斷，應依刑事訴訟法第455 條之1 第1 項、第3 項、第36
8 條，判決如主文。
本案經檢察官江耀民到庭執行職務。
中    華    民    國   100    年    7     月    28    日
                  刑事第五庭審判長法  官  雷雯華
                                  法  官  楊秀枝
                                  法  官  李郁屏
以上正本證明與原本無異。
本件不得上訴。
                                  書記官  阮弘毅
中    華    民    國   100    年    8     月    1     日